臺灣臺南地方法院刑事判決　　　　　　 94年度簡上字第177號
上　訴　人　臺灣臺南地方法院檢察署檢察官
上　訴　人　甲○○
即　被　告
被　　　告　丁○○
上列上訴人因詐欺等案件，不服本院九十四年度簡字第八八三號
中華民國九十四年四月二十七日第一審判決（聲請簡易判決處刑
案號：九十四年度偵字第二四九九、第四０二三號），提起上訴
，並經被告就被訴之犯罪事實為有罪之陳述，本院管轄之第二審
合議庭裁定改依簡式審判程序，判決如下：
    主  文
原判決撤銷。
丁○○、甲○○共同行使偽造私文書，足以生損害於他人，各處
有期徒刑參月，如易科罰金，均以參佰元折算壹日，甲○○緩貳
年。消費簽帳單上偽簽之「丙○○」署名壹枚，沒收。
    事  實
一、丁○○於民國九十四年一月二十七日上午八時許，在臺南縣
    新化鎮知義里知母義一三七號前，未經其舅母丙○○同意，
    即擅自拿取丙○○所有，放置於車牌號碼QR5-737號輕型機
    車內之萬泰商業銀行信用卡，卡號：0000000000000000號一
    張及戶口名簿一份後（竊盜部分業據丙○○撤回告訴），竟
    與甲○○共同基於行使偽造私文書及詐欺取財之犯意聯絡，
    二人於同日時四十分許，共同至新化鎮○○路二六九號陳雍
    昌所經營之「金玉成銀樓」，由甲○○佯以丙○○身分，持
    該信用卡，向陳雍昌表示欲刷卡購買價值新臺幣（下同）一
    萬零三百元之金飾，並於簽帳單持卡人簽名欄偽簽「丙○○
    」署名以示本人刷卡購物之意，再將簽帳單交予陳雍昌而行
    使之。後因陳雍昌表示欲向發卡銀行確認消費，甲○○始坦
    承其非持卡人本人而未能詐得金飾得逞。
二、丁○○部分經丙○○訴由臺南縣警察局新化分局報告、甲○○部分由臺灣臺南地方法院檢察署檢察官自動檢舉偵查後聲
    請簡易判決處刑。
    理  由
一、訊據上訴人即被告甲○○、被告丁○○對於上開犯罪事實，
    皆已坦承不諱，核與告訴人丙○○於警局指訴情節相符，且
    經證人陳雍昌於偵查中結證屬實，此外，復有簽帳單影本一
    紙、被告二人至「金玉成銀樓」刷卡之監視錄影帶翻拍照片
    二張在卷為憑，本案事證已臻明確。
二、按持卡人在信用卡簽帳單上之持卡人簽名欄署押後交還特約
    商店，依該信用卡交易習慣，係表示持卡人確認簽帳單上記
    載之交易標的及金額，並向發卡銀行請求撥付消費款項予特
    約商店之旨，是該簽帳單含有收據及請款單之性質，應屬私
    文書。核被告甲○○、丁○○二人所為，均係犯刑法第二百
    十六條、第二百十條之行使偽造私文書罪、同法第三百三十
    九條第三項、第一項之詐欺取財未遂罪。被告二人就上開犯
    行有犯意聯絡及行為分擔，皆為共同正犯。被告二人於簽帳
    單上偽造署押之行為，為偽造文書之階段行為，而偽造私文
    書後復持以行使，偽造之低度行為為行使之高度行為吸收，
    均不另論罪。被告二人已著手於刷卡向陳雍昌詐取金飾，尚
    未得手即被查獲，為未遂犯。被告等所犯詐欺取財未遂罪及
    行使偽造私文書罪，有方法結果之牽連關係，應從一重之行
    使偽造私文書罪論處。
三、原審以被告二人犯行明確，依法論罪科刑，固非無見，惟被
    告二人所犯之刑法第二百十六條、第二百十條行使偽造私文
    書罪，法定刑定為五年以下有期徒刑，並無拘役刑之規定，
    原審論處被告二人各拘役五十九日，並諭知易科罰金之折算
    標準，顯已逾法定刑範圍。被告甲○○上訴指摘原審量刑太
    重，雖無理由，然原判決既有可議之處，應撤銷改判。爰審
    酌被告二人正值年輕力壯，竟不思以正途取財，殊為不該，
    惟被告二人犯後均已坦承犯行，態度良好，且被告犯罪後當
    場即遭發覺，所詐得之金飾亦未得手，被害人因此所受損害
    不大等一切情狀，分別量處如主文所示之刑，並均諭知易科
    罰金之折算標準。又被告甲○○未曾受有期徒刑以上刑之宣
    告，有卷附被告全國前案紀錄表可按，本次係因受丁○○蠱
    惑，一時失慮而罹刑章，且被告甲○○犯後已知坦認犯行，
    深表悔意，本院認經此偵審程序，其當已知所警惕，信無再
    犯之虞，併宣告緩刑二年，以啟自新。卷附消費簽帳單上偽
    簽之「丙○○」署名一枚，依刑法第二百十九條規定，沒收
    。
據上論斷，應依刑事訴訟法第四百五十五條之一第一項、第三項
、第三百六十九條第一項前段、第三百六十四條、第二百七十三
條之一第一項、第二百九十九條第一項前段，刑法第二十八條、
第二百十六條、第二百十條、第三百三十九條第三項、第一項、
第五十五條、第七十四條第一款、第二百十九條，罰金罰鍰提高
標準條例第一條前段、第二條，判決如主文。
本案經檢察官乙○○到庭執行職務
中　　華　　民　　國　　94　　年　　9 　　月　　29　　日
           　　　 刑事第五庭    審判長法　官  鄧希賢
                                      法  官  張銘晃
　　　　　　　　　                    法  官  包梅真
以上正本證明與原本無異。
不得上訴。
　　　　　　　　　　　　　　　　      書記官  張富
中　　華　　民　　國　　94　　年　　9 　　月　　29　　日
附錄法條：
中華民國刑法第216條
行使第 210 條至第 215 條之文書者，依偽造、變造文書或登載
不實事項或使登載不實事項之規定處斷。
中華民國刑法第210條
偽造、變造私文書，足以生損害於公眾或他人者，處五年以下有
期徒刑。
中華民國刑法第339條
意圖為自己或第三人不法之所有，以詐術使人將本人或第三人之
物交付者，處五年以下有期徒刑、拘役或科或併科一千元以下罰
金。
以前項方法得財產上不法之利益或使第三人得之者，亦同。
前二項之未遂犯罰之。
